# 陈版及各位老师：商户装修补贴的会计处理

提问人：KGD789 时间：2018-06-14 16:53:02
陈版及各位老师： 公司与客户A签订商户入驻合同，入驻合同约定按照MAX（固定租金，按照月度销售*5%）收取租金，租赁期为 5年（ 2018 年 01 月-2022年 12 月），其中免租期 5 个月（合同约定每年的 1 月份免租）。 2017 年10-12月装修期间，公司不向A收取租金不计入租赁期。入驻合同约定，公司代A承担房产的装修补贴支付 200 万元。截止 2017 年 12 月 31 日装修完成， 2018 年 1 月 1 日正式开业。 那么：对于公司来讲， 2017 年支付的装修补贴应如何进行会计处理？ 2018 年到 2022 年确认租赁收入如何会计处理？

回答人：chenyiwei
《企业会计准则解释第 1 号》第三条： 出租人对经营租赁提供激励措施的，出租人与承租人应当分别下列情况进行处理： 1.出租人提供免租期的，承租人应将租金总额在不扣除免租期的整个租赁期内，按直线法或其他合理的方法进行分摊，免租期内应当确认租金费用；出租人应将租金总额在不扣除免租期的整个租赁期内，按直线法或其他合理的方法进行分配，免租期内出租人应当确认租金收入。 2.出租人承担了承租人某些费用的，出租人应将该费用自租金收入总额中扣除，按扣除后的租金收入余额在租赁期内进行分配；承租人应将该费用从租金费用总额中扣除，按扣除后的租金费用余额在租赁期内进行分摊。

提问人：KGD789 时间：2018-06-15 09:43:39
这个与销售额挂钩的租金是浮动的，并非相对固定的金额，应如何分摊？再就是这个租金收入确认的期间是否包括装修期？ 出租人提供的装修补贴是否可计入长期待摊费用，在租赁期内分摊？

回答人：chenyiwei
浮动租金超过固定租金的差额为或有租金，在实际有权收取时确认为收入，无需预估。固定租金收入确认（分摊）的期间包括装修期。装修补贴可以计入长期待摊费用，租赁期内摊销冲减租金收入。